臺灣高雄地方法院刑事判決　　　　　　　　94年度易字第25號
公　訴　人　臺灣高雄地方法院檢察署檢察官
被　　　告　甲○○
上列被告因竊盜案件，經檢察官提起公訴（93年度偵字第21025
號），本院準備程序進行中，因被告就被訴事實為有罪之陳述，
經告知簡式審判程序意旨，並聽取公訴人及被告之意見後，本院
合議庭裁定由受命法官獨任依簡式審判程序審理，判決如下：
    主  文
甲○○共同攜帶兇器竊盜，處有期徒刑柒月。
    事  實
一、甲○○與乙○○（另通緝報結）共同基於意圖為自己不法所
    有之犯意聯絡及行為分擔，因甲○○見高雄縣岡山鎮○○路
    岡山交流道北上入口處有墨水樹，欲載回家中當柴火燒，於
    民國93年10月14日凌晨零時30分許，由甲○○攜帶其向綽號
    「阿要」之人所借客觀上足對人生命、身體安全構成威脅，
    具有危險性之電鋸1 把，並駕駛其租賃車牌號碼XX─4459號
    自小貨車搭載乙○○前往高雄縣岡山鎮○○路岡山交流道北
    上入口處，由甲○○持電鋸鋸斷高速公路南區工程處岡山工
    務段所管理之墨水樹1 株，並將之切為4 塊，由乙○○以甲
    ○○向綽號「阿要」之人所借之二輪手推車將樹塊運至前開
    自小貨車車上而竊取之，甲○○欲開車離開之際，適為巡邏
    員警當場查獲，並扣得甲○○向綽號「阿要」之人所借供竊
    盜所用之電鋸1 把、兩輪手推車1 台。
二、案經高雄縣政府警察局岡山分局報請臺灣高雄地方法院檢察
    官偵查起訴。
    理  由
一、按本件被告甲○○所犯係死刑、無期徒刑、最輕本刑為3年
    以上有期徒刑以外之罪，其於準備程序就前揭被訴事實為有
    罪之陳述，經受命法官告知簡式審判程序之旨，並聽取其與
    公訴人之意見後，本院認無不得或不宜改依簡式審判程序進
    行之情事，依刑事訴訟法第273 條之1 第1 項、第284 條之
    1 規定，裁定本件由受命法官獨任進行簡式審判程序，合先
    敘明。
二、右揭犯罪事實，業據被告甲○○於本院審理時坦承不諱（參
    見本院審理卷第176 頁），核與被害人即高速公路南區工程
    處岡山工務段之代理人魏效徵於警詢中之指訴情節大致相符
    ，復有扣押筆錄、扣押物品目錄表、贓物認領保管單各1 份
    、照片6 幀附卷可稽。此外，復有被告向綽號「阿要」之人
    所借供竊盜所用之電鋸1 把、兩輪手推車1 台扣案足資佐證
    。另本院依職權向交通部台灣區○道○○○路南區工程處查
    詢案發時點前後是否有於案發地點即高雄縣岡山鎮○○路岡
    山交流道北上入口施工而有砍伐墨水樹乙節，據其回覆並未
    有施工之情事，於93年9 月起墨水樹即有遭人盜伐之情形語
    ，此有交通部台灣區○道○○○路南區工程處94年8 月8 日
    南工字第0940006752號函1 份在卷可憑（參見本院審理卷第
    143 頁），足認被告於警、偵訊時辯稱該墨水樹係因有人施
    工早已砍伐放置於地上等情，顯與事實不符。被告於本院審
    理時之自白方與事實相符，自可採為認定被告有罪之依據。
    從而，本件事證明確，被告加重竊盜犯行堪以認定，應予依
    法論科。
三、按刑法第321條第1項第3款之攜帶兇器竊盜罪，係以行為人
    攜帶兇器竊盜為其加重條件，此所謂兇器，其種類並無限制
    ，凡客觀上足對人之生命、身體安全構成威脅，具有危險性
    即屬之，且只須行竊時攜帶此種具有危險之兇器為已足，並
    不以攜帶之初有行兇之意圖為必要（最高法院79年臺上字第
    5253號判例足資參照）。查扣案之電鋸1 支為鐵製材質，前
    端銳利，可供鋸斷樹幹，此有照片附卷可稽，如持以行兇，
    客觀上足以傷害人之生命、身體，自屬具有危險性之兇器。
    核其所為，係犯刑法第321 條第1 項第3 款之攜帶兇器竊盜
    罪，原公訴人雖認被告係涉犯刑法第320 條第1 項普通竊盜
    罪，惟業經蒞庭公訴人當庭變更起訴法條，本院基於檢察一
    體之原則，自無庸再行諭知變更起訴，併此敘明。被告甲○
    ○就上開犯行與乙○○有犯意聯絡及行為分擔，為共同正犯
    。爰審酌被告竊盜犯行，危害他人之財產法益及社會治安，
    本不宜寬貸，惟念及被告於本院審理時坦承犯行，所竊之物
    業已返還被害人等一切情狀，量處如主文所示之刑，以資懲
    儆。扣案之電鋸1 把、兩輪手推車1 台，雖為供被告犯罪所
    用之物，惟被告於本院審理時否認為其本人或共犯乙○○所
    有，並陳稱係向綽號「阿要」之人所借用，業據被告供明在
    卷（參見本院審理卷第175 頁），又查無證據足以證明為被
    告或共犯乙○○所有，爰不予宣告沒收。
四、至於公訴人尚以94年度偵字第5007號、第4532號、第14281
    號等案件移送併辦審理，認被告甲○○有連續竊盜之犯行。
    按連續犯以主觀方面基於概括之犯意，客觀方面有各個獨立
    成罪之數行為為必要條件，如先後數行為並非發動於概括之
    犯意，或以數個動作多方侵害促成二個行為之結果者，均非
    所謂連續犯；次按連續犯之所謂出於概括犯意，必須其多次
    犯罪行為自始均在一個預定犯罪計劃以內，出於主觀上始終
    同一犯意之進行，若中途另有新犯意發生，縱所犯為同一罪
    名，究非連續其初發的意思，即不能成立連續犯，最高法院
    31 年 上字第859 號判例、70年臺上字第6296號著有判例可
    資參照。經查，被告甲○○另於94年1 月20日下午7 時30分
    許，夥同范海星侵入高雄縣大寮鄉○○路556 號住宅，以不
    詳方法破壞大門鎖入內拿取方式，竊取張永秀所有「明朝銅
    製寶瓶」、清朝乾龍瓷器」、「海龜寶瓶」等古董寶物（價
    值約新台幣壹佰萬元），得手後欲供己變賣所得花費之用，
    於94 年1月23日下午5 時許，在高雄大寮鄉○○村○○路19
    號，為警查獲（94年度偵字第5007號部分）。另被告與蔣在
    平於94年2 月16日下午1 時45分許，在高雄縣大寮鄉○○村
    ○○路12號處，見台灣電力股份有限公司懸掛於鳳寮桿42號
    之電線無人看管，推由被告持木製架子勾低該電線，並由蔣
    在平登上該址屋頂，持客觀上足以供兇器使用之大型鐵鉗剪
    斷該電線，著手竊取電線52公尺之際，旋為巡邏員警當場查
    獲（94年度偵字第4532號部分）。另被告甲○○，於94年6
    月20 日 凌晨3 時30分許至高雄縣鳳山市○○路112 巷51號
    前，徒手竊取顏美香所有之模板鐵角材64支，嗣於同日3 時
    55分許為警在高雄縣鳳山市○○街110 號前查獲（94年度偵
    字第1428 1號）。被告甲○○於本院審理時供述：「（問：
    併辦犯罪事實與起訴犯罪事實是否基於同一犯罪計畫而為之
    ？）不是。併辦是看到眷村沒有人要的東西，我才拿走，廢
    鐵、電線也是這樣，是臨時起意與本件無關。」、「（問：
    本件撿墨水樹用途？）當柴燒，並非為了賣錢。」、「（問
    ：在眷村及其他地點撿到的東西用途？）撿到的東西如果可
    以資源回收就賣給資源回收。」等語。依上開所述，被告就
    上開併辦之竊盜犯行均係經過犯罪地時臨時起意；且本案被
    告竊盜之動機係為竊取樹木充作柴火，而併案部分被告竊取
    物品之目的係為變賣換取現金，被告均係臨時起意所為，難
    認被告上開併辦之竊盜行為於主觀上係基於概括之犯意所為
    ，且行為態樣亦有所不同。故併案部分應與本案論罪科刑部
    分之間，應無連續犯之裁判上一罪關係，而非本案起訴效力
    所及，本院自不得加以審理，而應予以退回由檢察官續為偵
    辦，併此敘明。
據上論斷，應依刑事訴訟法第273 條之1 第1 項、第284 條之1
、第299 條第1 項前段，刑法第28條、第321 條第1 項第3 款，
判決如主文。
本案經檢察官丙○○到庭執行職務。
中　　華　　民　　國　　94　　年　　12　　月　　26　　日
                  鳳山刑事第2庭      法　官  廖建瑜
以上正本證明與原本無異。
如不服本判決，應於收受送達後10日內向本院提出上訴書狀。
中　　華　　民　　國　　94　　年　　12　　月　　26　　日
　　　　　　　　　　　　　　　       書記官  張家榮
中華民國刑法第321條
犯竊盜罪而有左列情形之一者，處6 月以上、5 年以下有期徒刑
：
一  於夜間侵入住宅或有人居住之建築物、船艦或隱匿其內而犯
    之者。
二  毀越門扇、牆垣或其他安全設備而犯之者。
三  攜帶兇器而犯之者。
四  結夥三人以上而犯之者。
五  乘火災、水災或其他災害之際而犯之者。
六  在車站或埠頭而犯之者。
前項之未遂犯罰之。
